臺灣高等法院高雄分院刑事判決　　　　 96年度上訴字第621號
上　訴　人
即　被　告　甲○○
選任辯護人　戴國石　律師
上列上訴人因違反毒品危害防制條例案件，不服臺灣高雄地方法
院95年度訴字第338 號中華民國95年12月4 日第一審判決（起訴
案號：臺灣高雄地方法院檢察署94年度偵字第16627 號），提起
上訴，本院判決如下：
    主  文
原判決撤銷。
甲○○販賣第二級毒品，未遂，處有期徒刑參年捌月，扣案如附
表一編號1 、10所示之第二級毒品MDMA（含沾粘上開毒品無法析
離之空包裝袋）沒收銷燬之、編號11至13所示之物品，均沒收之
。又意圖販賣而持有第三級毒品，處有期徒刑參年陸月，扣案如
附表一編號2 至9 所示之第三級毒品K 他命（含沾粘上開毒品無
法析離之空包裝袋）、編號11至13所示之物品，均沒收之。應執
行有期徒刑陸年拾月，扣案如附表一編號1 、10所示之第二級毒
品MDMA（含沾粘上開毒品無法析離之空包裝袋）沒收銷燬之、如
附表一編號2 至9 所示之第三級毒品K 他命（含沾粘上開毒品無
法析離之空包裝袋），編號11至13所示之物品，均沒收之。
    事    實
一、甲○○明知K 他命（即愷他命，下同）係經政府管制，列為
    毒品危害防制條例第2 條第1 項第3 款所定之第三級毒品，
    依法雖可持有，但不得販賣。詎其於不詳時間，在不詳地點
    ，以不詳方式取得如附表編號2 至9 號所示之第三級毒品K
    他命而持有後，因缺錢花用，竟基於意圖營利販賣第三級毒
    品而持有之犯意，俟機販賣。
二、甲○○明知MDMA（俗稱搖頭丸）係經政府管制，列為毒品危
    害防制條例第2 條第1 項第2 款之第二級毒品，依法不得擅
    自持有、販賣。詎其於不詳時間，在不詳地點，以不詳方式
    ，取得第二級毒品MDMA20顆後，因缺錢花用，竟基於營利而
    販賣第二級毒品MDMA之犯意，於民國94年7 月23日4 時53分
    許，於接獲鄭兆瑋以0000000000號行動電話撥打甲○○所有
    0000000000號行動電話之來電時，向鄭兆瑋兜售第二級毒品
    MDMA，並與鄭兆瑋相約在甲○○所承租位於高雄市三民區○
    ○○路2 號12樓之2 租處察看貨色之後，即分裝MDMA2 顆並
    黏貼在其所有上開門號手機殼內，隨即以至超商購物為由邀
    友人朱威誌下樓同行，惟於同日5 時30分許，在鄭兆瑋抵達
    前，即與朱威誌在上開租處1 樓為警查獲，並在甲○○手機
    內扣得MDMA2 顆致未得逞，嗣同日6 時許鄭兆瑋偕同陳建州
    抵達該址欲察看貨色時，適遇警方在甲○○租處執行搜索，
    警方並在甲○○上開租處查扣其所有如附表一編號1 、10所
    示之第二級毒品MDMA、編號2 至9 所示之第三級毒品K 他命
    、編號11至13所示之夾鏈袋、電子秤及手機（含門號晶片卡
    ）等物及與本案無關之甲○○、朱威誌所有如附表二所示之
    甲基安非他命、K 他命及吸食器等物。
三、案經高雄市政府警察局移請臺灣高雄地方法院檢察署檢察官
    偵查起訴。
    理    由
壹、程序方面：
一、證人朱威誌於警詢、證人董乃銘於偵查中陳述之證據能力：
    按被告以外之人（包括證人、鑑定人、告訴人、被害人及共
    同被告等）於審判外之陳述雖不符刑事訴訟法第159 條之1
    至之4 等四條之規定，而經當事人於審判程序同意作為證據
    ，法院審酌該言詞陳述或書面陳述作成時之情況，認為適當
    者，亦得為證據；當事人、代理人或辯護人於法院調查證據
    時，知有刑事訴訟法第159 條第1 項不得為證據之情形，而
    未於言詞辯論終結前聲明異議者，視為有前項之同意，同法
    第159 條之5 定有明文。本件證人朱威誌固曾於警詢中為陳
    述，證人董乃銘固曾於偵查中為陳述，其性質雖屬傳聞證據
    ，惟其證人朱威誌於法院審理中為與警詢相同之陳述，證人
    董乃銘則未再於法院審理中為陳述，且查無符合同法第159
    條之1 至之4 等前四條之情形，其等所為之上開警詢及偵查
    筆錄內容，經本院審理時予以提示並告以要旨，且各經檢察
    官、辯護人及被告等人表示意見。當事人或辯護人已知上述
    筆錄乃傳聞證據，且均未於言詞辯論終結前對該等筆錄內容
    異議，依上開規定，是其等於警詢及偵查中之證言，已擬制
    同意其有證據能力，本院審酌上開筆錄作成時，較無人情施
    壓或干擾，亦無不當取供之情形，認為以之作為本案之證據
    亦屬適當，是其等於警詢及偵查中之證言自具有證據能力。
二、證人朱威誌於偵查中陳述之證據能力：
    按被告以外之人於偵查中向檢察官所為陳述，除顯有不可信
    之情況者外，得為證據，同法第159 條之1 第2 項定有明文
    。本件證人朱威誌於檢察官偵查中所為之陳述，其未曾提及
    檢察官在偵查時有不法取供之情形，又無人反對該項供述得
    具有證據能力，於原審又以證人身分到庭作證，由被告及辯
    護人行使對質詰問權，依上開說明，其於偵查中之證言自均
    具有證據能力。
貳、實體部分：
一、訊據上訴人即被告甲○○固坦承附表一編號7 所示之第三級
    毒品K 他命、編號12所示之手機等物，為其所有，及附表一
    編號1 至13號所示物品均在其上開租處查扣，編號10所示之
    第二級毒品MDMA在其手機內查扣，並曾於查獲前接獲鄭兆瑋
    以0000000000號行動電話撥打被告所有0000000000號行動電
    話之來電，2 人相約在被告上開租處見面等情不諱，惟矢口
    否認有販賣上開第二級毒品、意圖販賣而持有第三級毒品之
    犯行，辯稱：上開租處是董乃銘與伊合租，故除附表一編號
    7 所示之第三級毒品K 他命、編號12所示之手機等物外，其
    餘附表一所示之物品均為董乃銘所有。又我被查獲當時，係
    欲至超商買東西，手機內之搖頭丸則係我準備帶出去施用，
    並非要拿給鄭兆瑋察看貨色云云。
二、惟查：
  (一)本件警方執行搜索時，確分別自被告手機及上開租處查扣如
    附表一所示之第二級、第三級毒品、夾鏈袋及電子秤乙節，
    為被告所不否認，並有扣案物品目錄及清單、扣案物品照片
    可稽。且扣案如附表一編號1 、10所示之錠劑，確含第二級
    毒品MDMA成分；編號2 至9 所示之粉末，確含第三級毒品K
    他命成分（其驗前、驗後之淨重、毛重，均如附表一所載）
    ，亦有高雄醫學大學附設中和紀念醫院94年10月4 日檢驗報
    告共10紙在卷可憑（原審卷第18、20至22、26、29、30、31
    、33、34等頁）。是扣案附表一編號1 至13所示之第二級毒
    品、第三級毒品、電子秤及夾鏈袋等物，皆係於被告持有中
    ，應堪認定。
  (二)被告雖辯稱除附表一編號7 所示之K 他命4 包為其所有外，
    其餘毒品及電子秤、夾鏈袋等物，均董乃銘所有云云，惟查
    證人董乃銘於偵查中已明確證稱：我曾與蔡政佑至甲○○租
    處住過2 、3 次，沒有連續住很多天，我並未與甲○○合租
    ，扣案毒品也不是我的等語（偵卷第49、50、52頁反面）；
    再證人朱威誌於偵查中亦具結證稱：我1 個月大概去甲○○
    租處1 至2 次，都是到那裡過夜，我不清楚甲○○是否1 人
    住，但我去過夜有時只有他跟他女朋友及我住在那裡，我有
    在甲○○租處見過董乃銘，但那天他沒有住在甲○○那裡等
    語（偵卷第50至52頁），按證人朱威誌既1個月去被告租處1
    、2 次，並均在該處過夜，且被告租處總共僅2 間房間，1
    間由被告使用，證人朱威誌應使用另1 間房間，此為被告所
    不否認，則倘證人董乃銘確有分租該處，該房間即由董乃銘
    居住使用，則證人朱威誌在經常使用該房間之情形下，必可
    觀察得知該房間是否另有他人長期使用，而知悉是否有人與
    被告同住，惟朱威誌竟證稱不清楚被告是否1 人居住，顯見
    該處僅被告1 人承租使用；況且附表一編號1 至3 所示之第
    二級毒品及第三級毒品，均在客廳衣架上外套左邊口袋內查
    扣，附表編號4 至6 所示之第三級毒品，均在客廳衣架上咖
    啡色外套左邊口袋內查扣，附表一編號8 所示第三級毒品係
    在客廳電視機旁邊查扣，附表一編號9 所示第三級毒品係在
    客廳桌上查扣，附表一編號11所示電子秤分別係在客廳沙發
    旁五斗櫃內及冰箱上查扣，附表一編號13所示之夾鏈袋係在
    客廳衣架前紙箱內查扣等情，業據證人朱威誌於警詢證述在
    卷（警卷第7 頁），顯然附表一所示之毒品、電子秤及夾
    鏈袋大部均係在屬於公共空間之客廳內查扣，惟按諸常情，
    倘該處確係被告與董乃銘合租，且被告於本院又自承董乃銘
    經常帶朋友去該處，並將該處鑰匙交給朋友，則該址既經常
    有人進出，而扣案之毒品數量頗豐，市場價值亦高，董乃銘
    當無捨其私人使用之房間不放，而藏置於屬公共空間之客廳
    ；佐以被告於偵查中自承附表二編號4 所示之黃色錠劑1 顆
    ，係其所有並藏放在同時扣得附表一編號1 至3 所示毒品之
    客廳衣架上外套左邊口袋內（偵卷第18頁），則倘非該外套
    口袋內之毒品均為被告所有，被告豈有將其所有之附表二編
    號4 所示黃色錠劑與董乃銘所有之毒品藏放同一處所之理。
    綜此，堪認本件查扣附表一編號1 至13號所示之第二級、第
    三級毒品、電子秤及夾鏈袋等物，均為被告所有，其辯稱為
    董乃銘所有云云，顯係卸責之詞，要無足採。至於證人陳亞
    旋雖於原審證稱：我知道系爭房屋是被告與董乃銘及他人一
    起合租等語，惟陳亞旋亦同時證述：是聊天時聽被告所說，
    不知道董乃銘住在哪一間房間，不知道客廳那件外套為何人
    所有等語（原審卷第223 、224 頁），是其上開所述，核屬
    來自被告之傳聞，顯係迴護之詞，無足採信。
  (三)被告雖否認意圖販賣而持有第三級毒品，惟按意圖販賣而持
    有毒品罪，係指意圖販賣而販入以外之原因而持有毒品，嗣
    後始意圖販賣者而言，即被告如非以意圖販賣而販入，而係
    以單純施用或其他原因而持有，嗣後始萌生營利意圖販賣待
    價而沽，而持有毒品而言，此為本罪之法定構成要件。而本
    罪關於被告萌生營利之意圖藏之於行為人之內心，難期被告
    自白供出嗣後改變販賣營利之犯行，惟不難從被告相關供述
    、生活經濟狀況及扣案之證物具體客觀情狀而檢視之。查K
    他命為政府相關治安機關查緝甚嚴之毒品，取得不易且違法
    ，因而價格高昂，本件查扣之第三級毒品K 他命共75包，共
    計驗前毛重95公克，驗後毛重94.2公克，數量非微，是否供
    自己施用，並非無疑；且被告為警查獲後於94年7 月23日8
    時55分許所採尿液經送高雄市立凱旋醫院檢驗結果，僅呈甲
    基安非他命陽性反應，至於K 他命部分，則呈陰性反應，此
    有該院94年8 月10日轉碼編號A00000000 號濫用藥物尿液檢
    驗報告1 紙在卷可憑（偵卷第32頁），又依行政院衛生署管
    制藥品管理局91年9 月23日管檢字第109652號函示，K 他命
    服用後於72小時內，約有90% 排泄於尿液中，顯見被告在採
    尿前3 日均未施用K 他命，則縱如被告所述，其有施用K 他
    命，亦尚未成癮，其所需施用量非大，則若僅供自己施用，
    何以需持有如此鉅量之K 他命？其次，被告於案發當時仍為
    在學之學生，並無經濟能力，而K 他命又係物稀昂貴且容易
    受潮之物品，則被告惟恐大量之毒品因受潮損壞而不堪施用
    ，以致減損或喪失其價值，又因其本身經濟拮据，別無豐厚
    收入之壓力下，另行起意販賣原所持有之K 他命，亦不違情
    理。復參諸本件案發時尚查獲電子磅秤2 臺、夾鏈袋6 大包
    等物如供自己使用，衡情應無需使用電子磅精確秤用，亦無
    須將K 他命分裝成75小包，及準備多量分裝袋之必要，則由
    被告於案發時被查獲持有大量之K 他命，並有電子秤、夾鏈
    袋等販賣毒品備用之物等情觀之，被告意圖販賣而持有毒品
    K 他命之犯行，至堪認定。
  (四)被告雖辯稱自其手機內查扣之搖頭丸2 顆是供自己外出施用
    ，並非意圖販賣，向鄭兆瑋兜售，並相約看貨云云，惟查證
    人朱威誌於警詢證稱：我在94年7 月23日警方搜索前30分鐘
    ，有聽到甲○○與他人在電話中講到有關數字2 等暗語，當
    時我在看電視，甲○○在客廳沙發上接聽該通電話後，約10
    分鐘即起身至房間拿出1 包內有數顆綠色搖頭丸之夾鏈袋，
    在客廳桌上分裝2 顆至另1 包夾鏈袋內，我就走進房間內，
    不久他便邀我出去超商買東西，走到大樓1 樓時就被警方盤
    查查獲甲○○手機背面以白色膠帶黏貼的搖頭丸2 顆等語（
    警卷第6 至9 頁），及於偵查中證述：我與甲○○出去前
    半小時，有人打電話來提到數字1 、2 、5 ，有提到2 的暗
    語，當時對方講話很小聲，用臺語講「2 支」，後來甲○○
    邀我去買泡麵，結果到樓下就被攔查等語（偵卷第52頁），
    是被告確係於與人講完手機後，隨即自附表一編號1 所示MD
    MA夾鏈袋中，分裝2 顆至編號10之另1 夾鏈袋內，並以之黏
    貼至其持用上開門號0000000000手機殼內，而於下樓後為警
    查獲，已然明確。又當天警方係於94年7 月23日5 時30分許
    ，在被告租處騎樓處逮捕查獲被告，此有高雄市政府警察局
    刑警大隊通知書1 紙在卷可憑，被告亦自承當天出門前有跟
    鄭兆瑋通電話，而觀諸被告所使用之0000000000行動電話與
    鄭兆瑋所使用之門號0000000000號行動電話，於案發當天被
    告被逮捕前通話時間如下：4 時53分29秒通話1 分7 秒（發
    話0000000000）、5 時28分15秒通話15秒（發話0000000000
    ），此有被告上開門號之雙向通聯紀錄在卷可憑（原審卷第
    168 頁），而對照證人朱威誌上開所述與被告出發前30分鐘
    ，有聽到被告與人通電話等語，及被告與朱威誌甫下樓即為
    警查獲之時間為5 時30分許，暨被告自承出門前有與鄭兆瑋
    通電話等情以觀，足認朱威誌上開所謂打電話給被告並提到
    數字及暗語之人為鄭兆瑋，且通話時間應為4 時53分19秒許
    。至於被告所使用之上開門號，雖於其被查獲30分鐘前之4
    時40分17秒、4 時42分8 秒、4 時46分15秒，亦有與他人通
    話，但此3 通電話均係被告打給對方，而非對方打給被告，
    此與證人朱威誌偵查中所述出發前半小時，有人打電話給被
    告之情不符，自難認定該與被告談及數字及暗語之人為撥打
    上開3 通電話之不詳姓名之人。又證人鄭兆瑋雖於警詢中證
    述：伊於94年7 月23日6 時3 分許，以0000000000號行動電
    話打給被告使用之0000000000號，當時我問被告你在那裡，
    被告說在家，然後我就說去找你，被告就說你過來我給你看
    東西，我就過去找他等語（警第2 、3 頁），惟6 時3 分
    許，已在被告為警查獲之後，顯見證人鄭兆瑋上開所述，應
    係因其當天曾撥打數通電話予被告，記憶錯誤所致，難予採
    信。另證人鄭兆瑋雖又證稱被告在電話中僅叫我前往被告住
    處，要拿東西給我看，但不知是要給我看何東西，也未提到
    K 他命、搖頭丸之事等語（原審卷第219 頁），惟被告在4
    時53分29秒許與鄭兆瑋通話時，有使用數字1 、2 、5 ，及
    以臺語講「2 支」之暗語，如上所述，且鄭兆瑋於撥打此通
    電話後，又在5 時28分15秒撥打電話予被告並與其通話15秒
    ，及在5 時41分36秒又撥打電話予被告但無人接聽，亦即鄭
    兆瑋在第一次與被告通話後，於不到1 小時內又再撥打2 次
    電話予被告，且被告在第一次電話裡又與鄭兆瑋談及數字及
    使用「2 支」之暗語，凡此均與交易毒品之人，使用暗語以
    代替金額、數量，及在交易前密集通話確定交易之時間、地
    點之情相符；再者MDMA為政府相關治安機關查緝甚嚴之毒品
    ，取得不易且違法，則被告干冒被查緝之風險，攜帶MDMA外
    出供鄭兆瑋察看貨色，若謂無營利售賣之意圖，孰能置信；
    又警方於現場同時查扣電子秤2 臺及6 包夾鏈袋，均適足供
    販賣者分裝秤重之需，因此堪認被告係基於販賣之意圖，而
    與鄭兆瑋在電話談及買賣MDMA之事，並相約時間、地點察看
    貨色，而已達於著手販賣之階段，惟於鄭兆瑋抵達之前，即
    為警查獲而未遂，被告謂與僅鄭兆瑋僅單純碰面，非為交易
    毒品察看貨色云云，顯屬無稽。
  (五)綜上，本件被告確有販賣第二級毒品MDMA、意圖販賣而持有
    第三級毒品K 他命之行為，本件事證明確，犯行堪以認定，
    應予依法論科。
三、按MDMA、K 他命為毒品危害防制條例第2 條第2 項第2 款、
    第3 款所規定列管之第二級、第三級毒品。核被告販賣第二
    級毒品而未得逞之所為，係違反毒品危害防制條例第4 條第
    6 項、第2 項之販賣第二級毒品未遂罪，又被告意圖販賣而
    持有第三級毒品K 他命之所為，係犯毒品危害防制條例第5
    條第3 項之意圖販賣而持有第三級毒品罪。公訴人認被告販
    賣第二級毒品部分，係犯毒品危害防制條例第4 條第2 項之
    販賣第二級毒品既遂罪，尚有未洽。又被告因販賣第二級毒
    品而持有第二級毒品之低度行為，應為販賣之高度行為所吸
    收，不另論罪（被告持有第三級毒品，並無應予處罰之規定
    ）。又被告行為後，刑法第25條、第26條未遂犯之規定，其
    中刑法第25條第1 項關於「已著手於犯罪行為之實行而不遂
    者，為未遂犯」之規定並未修正，而同條第2 項於95年7 月
    1 日修正施行前規定「未遂犯之處罰，以有特別規定者，為
    限」，修正後規定「未遂犯之處罰，以有特別規定者為限，
    並得按既遂犯之刑減輕之」，另刑法第26條修正前規定「未
    遂犯之處罰，得按既遂犯之刑減輕之。但其行為不能發生犯
    罪之結果，又無危險者，減輕或免除其刑」，修正後規定「
    行為不能發生犯罪之結果，又無危險者，不罰」，將原不能
    未遂犯改採為不罰以外，僅將原第26條前段一般未遂犯之處
    罰效果，移列為第25條第2 項後段。本件被告販賣MDMA，尚
    未開始交易，即為警查獲，為未遂犯，自不生新舊法比較之
    問題，應逕依修正後刑法第25條第1 項規定論以未遂犯，並
    依同條第2 項規定減輕其刑。被告所犯上開二罪，犯意各別
    、行為互殊，犯罪構成要件不同，應分論併罰。
四、原審據以論處被告罪刑，固非無見；惟查：(一)被告係基於販
    賣之意圖，著手販賣MDMA予鄭兆瑋之行為致未得逞，應構成
    販賣第二級毒品未遂罪，原判決認僅構成意圖販賣而持有第
    二級毒品罪，尚有未洽；(二)又觀諸被告所使用上開門號之通
    聯紀錄，並未顯示於94年7 月23日5 時35分許，有人撥打被
    告使用之門號並為通話，是原判決事實欄記載被告於上開時
    間，接獲不詳姓名之人來電，亦有未合；(三)被告持有第三級
    毒品，並無應予處罰之規定，是原判決理由中敘明被告持有
    第三級毒品之低度行為，為意圖販賣而持有第三級毒品之高
    度行為所吸收，不另論罪，尚有可議。被告上訴意旨否認犯
    罪，指摘原判決不當，為無理由；惟原判決既有上開可議之
    處，自應由本院將原判決撤銷改判。審酌被告年輕力壯，竟
    不事正途，因租屋在外，需錢孔急，因而鋌而走險，查獲毒
    品之數量頗豐，如經販賣出去，將造成社會嚴重危害，違反
    我國反毒禁毒之法律政策，暨其犯後飾詞否認犯行，態度欠
    佳等一切情狀，酌情量處如主文所示第二項之刑，並定其應
    執行刑，以資懲儆。又修正後刑法第2 條第1 項規定：「行
    為後法律有變更者，適用行為時之法律。但行為後之法律有
    利於行為人者，適用最有利於行為人之法律」。被告行為後
    ，刑法第51條業於94年1 月7 日修正公布，並於95年7 月1
    日施行，修正前刑法第51條規定：「數罪併罰，分別宣告其
    罪之刑，依左列各款定其應執行者：」其中第5 款規定：「
    宣告多數有期徒刑者，於各刑中之最長期以上，各刑合併之
    刑期以下，定其刑期。但不得逾20年。」修正後刑法第51條
    第5 款規定：「宣告多數有期徒刑者，於各刑中之最長期以
    上，各刑合併之刑期以下，定其刑期。但不得逾30年。」比
    較結果，修正後刑法並非較有利於被告，依刑法第2 條第1
    項前段之規定，仍應依修正前刑法，定其應執行之刑。
五、沒收部分：
  (一)扣案如附表編號1 、10所示數量之綠色錠劑，確含第二級毒
    品成分MDMA（驗後毛重各4.95公克、0.5 公克），及包裝上
    開第二級毒品之空包裝袋各2 只、1 只，既沾粘細微前揭毒
    品粉末顯無法析離，應依毒品危害防制條例第18條第1 項前
    段規定，併應沒收銷燬之。而編號2 至9 所示之粉末，確含
    有第三級毒品K 他命成分，均為被告所有，且係供其本件意
    圖販賣而持有犯罪所用之物，以及如編號2 至9 所示包裝上
    開第三級毒品之空包裝袋共75只，已沾粘細微上揭毒品粉末
    無法析離，且上開毒品既為同條例第2 條第2 項第3 款所管
    制，則屬違禁物，爰依刑法第38條第1 項第1 款規定，併應
    宣告均沒收之。至扣案編號11、12、13所示之電子秤、手機
    （含門號晶片卡，按行動電話之門號固係客戶向電信業者承
    租使用，然該門號晶片卡則非租用之標的物，客戶終止該門
    號之使用，無須將該晶片卡返還該電信業者，自屬客戶所有
    ）、夾鏈袋，均屬被告所有，供其販賣第二級毒品及意圖販
    賣而持有第三級毒品所用之物，依同條例第19條第1 項前段
    規定，併宣告均沒收。
  (二)再扣案如附表二編號1 、5 所示之第二級毒品甲基安非他命
    、K 他命吸食器，係供被告施用毒品所持有；而編號2 所示
    之第三級毒品K 他命，則為朱威誌另施用毒品所持有之物，
    與本案無關，均應由檢察官另案依法偵辦處理，爰不另為沒
    收、銷燬之宣告。至編號3 所示之白色粉末，並無毒品成分
    ，堪認與本件被告犯罪無關；而編號4 所示之黃色錠劑，僅
    含有第四級毒品成分（檢驗報告參本院卷第35、19頁），惟
    公訴人並未起訴被告涉犯販賣、或意圖販賣而持有第四級毒
    品等罪嫌，且單純持有第四級毒品，依同條例第11條規定並
    不為罪，均不予宣告沒收，附此敘明。
據上論結，應依刑事訴訟法第369 條第1 項前段、第364 條、第
299 條第1 項前段，毒品危害防制條例第4 條第2 項、第6 項、
第5 條第3 項、第18條第1 項前段、第19條第1 項前段，刑法第
11條、第2 條第1 項前段，第25條、第38條第1 項第1 款、修正
前刑法第51條第5 款，判決如主文。
本案經檢察官王登榮到庭執行職務。
中　　華　　民　　國　　96　　年　　6 　　月　　11　　日
            刑事第六庭    審判長法  官  王憲義
                                法  官  張盛喜
                                法  官  李璧君
以上正本證明與原本無異。
如不服本判決應於收受本判決後10日內向本院提出上訴書狀，其
未敘述上訴理由者，並得於提起上訴後10日內向本院補提理由書
狀（均須按他造當事人之人數附繕本）「切勿逕送上級法院」。
中　　華　　民　　國　　96　　年　　6 　　月　　11　　日
　　　　　　　　　　　　　　　　書記官  唐奇燕
附錄本件判決論罪科刑法條：
毒品危害防制條例第4 條：
製造、運輸、販賣第一級毒品者，處死刑或無期徒刑；處無期徒
刑者，得併科新臺幣1 千萬元以下罰金。
製造、運輸、販賣第二級毒品者，處無期徒刑或7 年以上有期徒
刑，得併科新臺幣7 百萬元以下罰金。
製造、運輸、販賣第三級毒品者，處5 年以上有期徒刑，得併科
新臺幣5 百萬元以下罰金。
製造、運輸、販賣第四級毒品者，處3 年以上10年以下有期徒刑
，得併科新臺幣3 百萬元以下罰金。
製造、運輸、販賣專供製造或施用毒品之器具者，處1 年以上7
年以下有期徒刑，得併科新臺幣1 百萬元以下罰金。
前五項之未遂犯罰之。
毒品危害防制條例第5 條第2 項、第3 項：
意圖販賣而持有第二級毒品者，處5 年以上有期徒刑，得併科新
臺幣5百萬元以下罰金。
意圖販賣而持有第三級毒品者，處3 年以上10年以下有期徒刑，
得併科新臺幣3 百萬元以下罰金。
附表一：
┌──┬──────────┬─────┬──────────┬───────┐
│編號│應沒收物品名稱      │ 數量     │ 重  量             │備    註      │
├──┼──────────┼─────┼──────────┼───────┤
│ 1  │第二級毒品MDMA及沾粘│2 包綠色錠│驗前淨重合計5.05公克│空包裝袋因與上│
│    │有上開毒品之空包裝袋│劑共18顆、│，驗後淨重合計4.95公│開毒品無法完全│
│    │                    │空包裝袋2 │克。                │析離，均應沒收│
│    │                    │只        │                    │銷燬之        │
│    │                    │          │                    │警方扣案清單編│
│    │                    │          │                    │號2           │
├──┼──────────┼─────┼──────────┼───────┤
│ 2  │第三級毒品K 他命及沾│1 包（白色│驗前毛重8.4 公克，驗│供本件犯罪所用│
│    │粘有上開毒品之空包裝│）、空包裝│後毛重8.3 公克      │之物，應予沒收│
│    │袋                  │袋1 只    │                    │警方扣案清單  │
│    │                    │          │                    │編號4         │
├──┼──────────┼─────┼──────────┼───────┤
│ 3  │第三級毒品K 他命及沾│1 包（米白│驗前毛重2.3 公克，驗│同上          │
│    │粘有上開毒品之空包裝│色）、空包│後毛重2.2公克       │警方扣案清單編│
│    │袋                  │裝袋1 只  │                    │號4           │
├──┼──────────┼─────┼──────────┼───────┤
│ 4  │第三級毒品K 他命及沾│61包（米黃│驗前毛重58.8公克，驗│同上          │
│    │粘有上開毒品之空包裝│色）、空包│後毛重58.7公克      │警方扣案清單編│
│    │袋                  │裝袋61只  │                    │號5           │
├──┼──────────┼─────┼──────────┼───────┤
│ 5  │第三級毒品K 他命及沾│1 包（米色│驗前毛重9.4 公克，驗│同上          │
│    │粘有上開毒品之空包裝│）、空包裝│後毛重9.3 公克      │警方扣案清單編│
│    │袋                  │袋1 只    │                    │號6           │
├──┼──────────┼─────┼──────────┼───────┤
│6   │第三級毒品K 他命及沾│1 包（米黃│驗前毛重6.4 公克、驗│同上          │
│    │粘有上開毒品之空包裝│色）、空包│後毛重6.3 公克      │警方扣案清單編│
│    │袋                  │裝袋1 只  │                    │號7           │
├──┼──────────┼─────┼──────────┼───────┤
│7   │第三級毒品K 他命及沾│4 包（白色│驗前毛重3.4 公克，驗│同上          │
│    │粘有上開毒品之空包裝│）、空包裝│後毛重3.3公克       │警方扣案清單編│
│    │袋                  │袋4 只    │                    │號8           │
├──┼──────────┼─────┼──────────┼───────┤
│8   │第三級毒品K 他命及沾│3 包（白色│驗前毛重2.5 公克，驗│同上          │
│    │粘有上開毒品之空包裝│）、空包裝│後毛重2.4公克       │警方扣案清單編│
│    │袋                  │袋3 只    │                    │號9           │
├──┼──────────┼─────┼──────────┼───────┤
│9   │第三級毒品K 他命及沾│3 包（白色│驗前毛重3.8 公克，驗│同上          │
│    │粘有上開毒品之空包裝│）、空包裝│後毛重3.7公克       │警方扣案清單編│
│    │袋                  │袋3 只    │                    │號12          │
├──┼──────────┼─────┼──────────┼───────┤
│10  │第二級毒品MDMA及沾粘│1 包2 顆（│驗前毛重0.58公克，驗│空包裝袋與上開│
│    │有上開毒品之空包裝袋│綠色錠劑）│後毛重0.5公克       │毒品無法完全析│
│    │空包裝袋            │、空包裝袋│                    │離應沒收銷燬之│
│    │                    │1 只      │                    │警方扣案清單編│
│    │                    │          │                    │號14（粘於編號│
│    │                    │          │                    │12手機內）    │
├──┼──────────┼─────┼──────────┼───────┤
│11  │電子秤              │2 臺      │BEB250型、          │供本件犯罪所用│
│    │                    │          │HIB250型各1臺       │，應予沒收。  │
│    │                    │          │                    │警方扣案清單編│
│    │                    │          │                    │號18、19      │
├──┼──────────┼─────┼──────────┼───────┤
│12  │手機及門號0000000000│1 支、晶片│手機序號            │同上          │
│    │                    │卡1 片    │00000000000000      │警方扣案清單編│
│    │                    │          │SONY ERICSSON牌     │號15          │
├──┼──────────┼─────┼──────────┼───────┤
│13  │夾鏈袋              │6大包     │                    │同上          │
│    │                    │          │                    │警方扣案清單編│
│    │                    │          │                    │號16          │
└──┴──────────┴─────┴──────────┴───────┘
附表二：
┌──┬──────────┬─────┬──────────┬───────┐
│編號│物品名稱            │數量      │ 重    量           │ 備    註     │
│    │                    │          │                    │              │
├──┼──────────┼─────┼──────────┼───────┤
│    │第二級毒品甲基安非他│1 包（晶體│驗前毛重0.3 公克，驗│警方扣案清單編│
│1   │命及包裝袋          │）、空包裝│後毛重0.2公克       │號11          │
│    │                    │袋1 只    │                    │甲○○施用毒品│
│    │                    │          │                    │部分，檢察官另│
│    │                    │          │                    │案偵辦處理，不│
│    │                    │          │                    │諭知沒收。    │
├──┼──────────┼─────┼──────────┼───────┤
│2   │第三級毒品K 他命及沾│1 包（淡黃│驗前毛重0.3 公克，驗│警方扣案清單編│
│    │粘有上開毒品之空包裝│色）、空包│後毛重0.2公克       │號20          │
│    │袋                  │裝袋1 只  │                    │朱威誌施用毒品│
│    │                    │          │                    │部分，檢察官另│
│    │                    │          │                    │案偵辦處理，不│
│    │                    │          │                    │諭知沒收      │
├──┼──────────┼─────┼──────────┼───────┤
│3   │白色粉末            │1 大包    │驗前淨重496.6 公克，│警方扣案清單編│
│    │                    │          │驗後淨重496.5公克   │號16          │
│    │                    │          │                    │西藥成分不屬管│
│    │                    │          │                    │制毒品，不諭知│
│    │                    │          │                    │沒收          │
├──┼──────────┼─────┼──────────┼───────┤
│4   │黃色錠劑            │1 顆      │驗前淨重0.27公克，驗│警方扣案清單編│
│    │                    │          │後淨重0.2公克       │號3           │
│    │                    │          │                    │西藥成分含第四│
│    │                    │          │                    │級管制藥品，不│
│    │                    │          │                    │諭知沒收      │
├──┼──────────┼─────┼──────────┼───────┤
│5   │K 他命吸食器        │1 組      │                    │同本附表編號1 │
│    │                    │          │                    │警方扣案清單編│
│    │                    │          │                    │號13          │
└──┴──────────┴─────┴──────────┴───────┘
